【裁判字號】    89,訴,1536
【裁判日期】    891212
【裁判案由】    毒品危害防制條例
【裁判全文】
臺灣板橋地方法院刑事判決                        八十九年度訴字第一五三六號
    公  訴  人  臺灣板橋地方法院檢察署檢察官
    被      告  甲○○
右列被告因違反毒品危害防制條例案件，經檢察官提起公訴 (八十九年度毒偵緝字第
九○七號)，本院判決如左：
    主  文
甲○○施用第二級毒品，累犯，處有期徒刑陸月，如易科罰金，以參佰元折算壹日。
扣案之分裝袋壹個內含之安非他命殘渣，沒收並銷燬之；扣上開內含安非他命殘渣之
分裝袋壹個及吸食器壹個，均沒收之。
    事  實
一、甲○○曾有違反麻醉藥品管理條例、藥事法等前科，其於民國（下同）八十五年
    間因違反麻醉藥品管理條例案件，經本院於八十六年一月三十日以八十六年度訴
    字第一○一號判決有期徒刑一年十月確定，八十八年三月十三日縮刑期滿執行完
    畢。其復因施用毒品案件，前經本院於八十八年五月十五日裁定送勒戒處所觀察
    勒戒後，認無繼續施用毒品傾向，由臺灣板橋地方法院檢察署檢察官於八十八年
    六月二十四日以八十八年度偵緝字第八六二號不起訴處分確定，並於八十八年六
    月三日釋放。惟甲○○於該不起訴處分確定後五年以內，又另萌生施用第二級毒
    品安非他命之犯意，於八十九年一月二十二日下午二時五十分採尿前九十六小時
    以內某時，在位於臺北縣三重市○○○路一六一巷五十號三樓建成旅社二○五室
    住處內，將第二級毒品安非他命置於自有之吸食器內，下方以火源加熱，待安非
    他命呈氣體狀態，以口鼻吸食之方式施用第二級毒品安非他命一次。嗣為警於八
    十九年一月二十二日下午一時三十分許，在上址查獲，並扣得甲○○所有施用第
    二級毒品安非他命所用吸食器一個及內含安非他命殘渣之分裝袋一只，始偵知上
    情。復經本院於八十九年二月七日以八十九年度毒聲字第一二九二號裁定將甲○
    ○送觀察、勒戒後，認有繼續施用毒品傾向，而由本院於八十九年八月十四日以
    八十九年度毒聲字第四八四九號裁定將甲○○令入戒治處所施以強制戒治迄今。
二、案經臺北市政府警察局松山分局報請臺灣板橋地方法院檢察署檢察官偵查起訴。
    理  由
一、訊據被告甲○○固坦承於上揭時地在住處為警查獲，惟矢口否認有何施用第二級
    毒品安非他命之犯行，辯稱：於前案不起訴處分後，未曾再施用第二級毒品安非
    他命，渠是被臺北市政府警察局松山分局警察栽贓的，扣案吸食器及分裝袋均非
    渠所有云云。經查：
（一）、被告為警查獲採集之尿液，經送臺北市立療養院以酵素免疫分析法及薄層層
        析法檢驗結果，呈安非他命陽性反應，此有該院八十九年一月二十六日煙毒
        尿液檢驗報告書一紙在卷可憑；經本院於八十九年十月二日諭令被告至本院
        法警室採尿後，併同前開警局採集之尿液送法務部調查局以人類遺傳因子粒
        線體ＤＮＡ（ｍｔＤＮＡ）式序列鑑定法、螢光偏極免疫分析法及氣相層析
        質譜儀分析法檢驗結果，認被告於警局採集之尿液，呈甲基安非他命陽性反
        應；而本院八十九年十月二日採集之尿液，呈甲基安非他命陰性反應；而上
        開二瓶尿液，其粒線體ＤＮＡ鹼基序列ＨＶ２區段相符，有可能（機率為百
        分之九六以上）為同一人或同母系親屬所排放，此有該局八十九年十月三十
        日（八九）陸（四）字第八九○七七七六四號鑑定通知書一件附卷可佐。
（二）、又查，甲基安非他命經口服投與後約百分之七十於二十四小時內自尿中排出
        ，約百分之九十於九十六小時內自尿中排出，由於目前國內尿液中甲基安非
        他命之檢驗僅為鑑定其是否呈陽性反應，尚未定其含量，且甲基安非他命成
        分之檢出與其投與方式、投與量、個人體質、採尿時間與檢測儀器之精密度
        等諸多因素有關，因此，僅憑尿液中呈安非他命陽性反應，並無法確實推算
        吸食時間距採集時間之長短，惟依上述資料推斷，最長可能不會超過四日，
        此有行政院衛生署藥物食品檢驗局八十一年二月八日（八一）藥檢壹字第○
        ○一一五六號函文在卷可稽。
（三）、再查，現場查扣之分裝袋一只，經本院送法務部調查局以氣相層析質譜儀分
        析法及化學分析法檢驗結果，有甲基安非他命殘留，此有該局八十九年十一
        月六日（八九）陸（一）字第八九○八一○四八號檢驗通知書一件可證。
（四）、復查，在被告住處現場查扣得吸食器一個及內含安非他命殘渣之分裝袋一只
        。雖被告否認扣案物為渠所有，然上開物品，確在被告平日居住使用之「建
        成旅社二○五室內查獲，此有臺北市政府警察局松山分局訪談紀錄表一件在
        卷可參。堪認屬被告所有所用之物。縱使被告於警訊時自白曾於八十九年一
        月七日施用第二級毒品安非他命云云，非出於任意性自白，而不得採用為被
        告論罪之證據，惟綜上理由一（一）、（二）、（三）及扣案證物以觀，被
        告應於為警八十九年一月二十二日下午二時五十分許採尿前九十六小時以內
        某時，有施用第二級毒品安非他命之犯行。至被告請求調閱其報稅資料及最
        近十餘次之驗尿報告，以證明渠生活正常，並未施用第二級毒品安非他命云
        云。本院認皆與本件有無施用第二級毒品之犯行不具關連性，故不予調查，
        併此敘明。
二、按被告甲○○吸食第二級毒品安非他命，核其所為，係犯毒品危害防制條例第十
    條第二項之施用第二級毒品罪。其施用前後持有毒品之低度行為，應為其施用之
    高度行為所吸收，不另論罪。而被告前因施用毒品案件，經本院於八十八年五月
    十五日裁定送勒戒處所觀察勒戒後，認無繼續施用毒品傾向，由臺灣板橋地方法
    院檢察署檢察官於八十八年六月二十四日以八十八年度偵緝字第八六二號不起訴
    處分確定，並於八十八年六月三日釋放，此有上開不起訴處分書一件在卷可稽；
    且被告本次施用第二級毒品安非他命行為，經本院於八十九年二月七日以八十九
    年度毒聲字第一二九二號裁定送觀察、勒戒後，認有繼續施用毒品傾向，而由本
    院於八十九年八月十四日以八十九年度毒聲字第四八四九號裁定將甲○○令入戒
    治處所施以強制戒治迄今，亦有上開裁定書及臺灣臺北看守所出具之有無繼續施
    用毒品傾向證明書附卷可參。故被告於前開不起訴處分確定後五年以內，再為本
    件施用第二級毒品安非他命犯行，本院自應依法論罪科刑。再按，被告於八十五
    年間因違反麻醉藥品管理條例案件，經本院於八十六年一月三十日以八十六年度
    訴字第一○一號判決有期徒刑一年十月確定，八十八年三月十三日縮刑期滿執行
    完畢，此有臺灣高等法院檢察署刑案紀錄簡覆表一件可憑，其於前案有期徒刑執
    行完畢後五年以內，再犯本件之罪，為累犯，應加重其刑。爰審酌被告犯罪動機
    、目的、手段、次數、對自身健康戕害及其犯罪未能坦承犯行等一切情狀，量處
    如主文所示之刑，並諭知易科罰金之折算標準。至扣案之分裝袋一個內含之安非
    他命殘渣，應依毒品危害防制條例第十八條第一項前段之規定，沒收並銷燬之；
    而上開內含安非他命殘渣之分裝袋一個及吸食器一組，應屬被告所有供本件施用
    第二級毒品犯行所用之物，已如前述，爰依刑法第三十八條第一項第二款之規定
    沒收之。
據上論斷，應依刑事訴訟法第二百九十九條第一項前段，毒品危害防制條例第十條第
二項、第十八條第一項前段，刑法第十一條前段、第四十七條、第四十一條、第三十
八條第一項第二款，判決如主文。
本案經檢察官陳炎辰到庭執行職務
中    華    民    國      八十九      年    十二      月    十二      日
                                      臺灣板橋地方法院刑事第二庭
                                          法  官   高    玉    舜
右正本證明與原本無異。
如不服本判決，應於判決送達後十日內，向本院提出上訴狀。
                                          書記官   田    世    杰
中    華    民    國      八十九      年    十二      月    十三      日
附錄本案論罪科刑法條全文：
毒品危害防制條例第十條
施用第一級毒品者，處六月以上五年以下有期徒刑。
施用第二級毒品者，處三年以下有期徒刑。


司法院資訊處製作；財團法人民間司法改革基金會備份。
